臺灣高雄地方法院民事裁定　　　　　　 95年度財管字第165號
聲　請　人　甲○○
　　　　　　丙○○
送達代收人　林幸郎律師
被繼承人　　乙○○
上聲請人聲請指定被繼承人乙○○之遺產管理人事件，本院裁定
如下：
    主      文
選任陳炳彰律師為被繼承人乙○○之遺產管理人。
程序費用新臺幣壹仟元由被繼承人乙○○之遺產負擔。
    理      由
一、聲請意旨略以：緣被繼承人乙○○（男，民國○○年○月○日生
    ，身分證統一編號：Ｚ000000000號，生前最後設籍於高雄縣
    仁武鄉○○村○○街172號2樓）與聲請人等因分割共有物事
    件，現訴訟進行中，惟被繼承人乙○○於95年3月5日死亡，
    又其合法繼承人均已拋棄繼承，亦未依民法第1177條規定選
    定遺產管理人。為保障聲請人之權益，爰依法聲請指定上開
    被繼承人之遺產管理人等語。
二、按繼承開始時，繼承人之有無不明者，由親屬會議於1個月
    內選定遺產管理人，並將繼承開始即選定遺產管理人之事由
    ，向法院報明；無親屬會議或親屬會亦未於前條所定期限內
    選定遺產管理人者，利害關係人或檢察官，得聲請法院選任
    遺產管理人，並由法院依前項規定為公示催告。民法第1177
    條及第1178條第2項分別定有明文。
三、經查，聲請人上開主張，業據其提出土地謄本、拋棄繼承通
    知、利害關係證明等影本各1份為證，互核相符，堪信為真
    實。又被繼承人之繼承人均已拋棄繼承一節，業據本院依職
    權調閱本院95年度896號、1143號全卷無訛，是以被繼承人
    乙○○之合法繼承人均已合法為拋棄繼承，其親屬會議亦未
    於法定期限內選定遺產管理人，核與上揭民法民法第1178條
    規定相符，故聲請人聲請選任被繼承人乙○○之遺產管理人
    ，洵屬合法有據。
四、本院審酌乙○○之繼承人既均已拋棄繼承，於法律上已無義
    務就乙○○之遺產再為管理。本院函請財政部國有財產局臺
    灣南區辦事處是否願意擔任被繼承人乙○○之遺產管理人，
    經該處以95年12月25日函覆不願意擔任被繼承人乙○○之遺
    產管理人一節，有該處臺財產南接字第0950054865號函在卷
    足憑；另審酌具律師身分之人，受有法律之專業訓練，嫻熟
    公示催告、強制執行等相關法律程序，且對於遺產管理人依
    法應盡之管理職責，當較一般未受法學訓練之民眾更為明瞭
    ，是如將乙○○之遺產交由律師管理，應有利於處理後續之
    遺產問題，亦利於釐清債權債務關係，且律師之行止均受有
    律師法之規範，其執行遺產管理人之職務更能公正適法，應
    適於擔任遺產管理人職務，而陳炳彰律師學有專長，多年來
    從事律師工作，且係高雄律師公會登記願意擔任遺產管理人
    之人員，此有該公會登錄律師願意擔任遺產管理人名單1份
    在卷足稽，核其學識及專業經驗，應能勝任遺產管理人職務
    ，誠為妥適人選。從而選任陳炳彰律師擔任本件被繼承人乙
    ○○之遺產管理人，負責處理有關被繼承人之遺產遺債事宜
    。
五、依非訟事件法第157條、第24條第1項，裁定如主文。
中　　華　　民　　國　　96　　年　　2 　　月　　13　　日
                      臺灣高雄地方法院家事法庭
                           法　官　何清富
以上正本係照原本作成
如不服本裁定應於送達後10日內向本院提出抗告狀，並繳納抗告
費新臺幣1,000元
中　　華　　民　　國　　96　　年　　2 　　月　　13　　日
                           書記官  蔡淑貞
